臺灣臺南地方法院刑事判決　　　　　　　95年度訴字第1708號
公　訴　人　臺灣臺南地方法院檢察署檢察官
被　　　告　乙○○
上列被告因違反毒品危害防制條例案件，經檢察官提起公訴（95
年度毒偵字第2539號），被告就被訴事實為有罪之陳述，本院裁
定由受命法官獨任進行簡式審判程序，判決如下：
    主    文
乙○○施用第一級毒品，累犯，處有期徒刑壹年。
    事    實
一、乙○○前因違反肅清煙毒條例案件，經本院以八十三年度訴
    緝字第九四號判處有期徒刑三年六月確定，於民國八十五年
    一月二十九日縮短刑期假釋出獄，復於假釋期間因違反肅清
    煙毒條例案件，經本院以八十五年度訴字第一六一七號判處
    有期徒刑四年確定，於九十四年一月三十一日縮短刑期執行
    完畢；另因施用毒品犯行，經臺灣臺南地方法院以九十年度
    毒聲字第二一○五號裁定令入戒治處所施以強制戒治，經送
    執行強制戒治，並於九十一年十一月七日強制戒治期滿。
二、詎乙○○猶未戒除毒癮，於強制戒治執行完畢釋放後五年內
    ，復基於反覆施用第一級毒品之犯意，自九十五年九月二十
    五日十三時許至同年十一月十五日止，在臺南縣永康市永康
    車站廁所內，以將毒品海洛因摻水後裝入針筒注射手臂靜脈
    血管之方式施用第一級毒品海洛因多次，於九十五年九月二
    十八日十七時三十分許為警在臺南縣山上鄉南洲村「開靈宮
    」前執行巡邏勤務時，發現乙○○形跡可疑且右手臂有注射
    痕跡，經徵其同意採集尿液送驗，結果呈嗎啡陽性反應，始
    查悉上情。
三、案經臺南縣警察局新化分局報告臺灣臺南地方法院檢察署檢
    察官偵查起訴。
    理    由
一、本件係經被告乙○○於本院當庭表示認罪，而以簡式審判程
    序加以審理，有本院九十六年三月七日準備程序筆錄及審判
    筆錄附卷足憑，則依據刑事訴訟法第二百七十三條之二、第
    一百五十九條第二項之規定，不適用傳聞法則有關限制證據
    能力之相關規定，合先敘明。
二、訊據被告乙○○對上開非法施用第一級毒品海洛因多次之事
    實坦承不諱，且被告於上開犯行後為警查獲時所採集之尿液
    檢體，經送鑑驗結果，呈嗎啡陽性反應（按海洛因係由嗎啡
    經化學合成而製得，經注射進入人體後，因代謝分解成嗎啡
    ，因此施打海洛因後，由尿液中檢驗結果仍為嗎啡反應），
    此有長榮大學毒物研究中心九十五年十月十二日所出具之尿
    液檢驗確認報告一紙附卷可稽（見偵查卷第十五頁），互核
    均屬相符，足認被告之自白確與事實相符，堪以採信。本件
    被告犯行，事證明確，堪予認定。
三、按海洛因業經列入毒品危害防制條例第二條第二項第一款所
    規定之第一級毒品，禁止非法持有、施打及吸用，毒品危害
    防制條例第二條第二項第一款定有明文。被告非法施用海洛
    因，核其所為，係犯毒品危害防制條例第十條第一項之施用
    第一級毒品罪；其持有第一級毒品海洛因之低度行為，為進
    而施用之高度行為所吸收，不另論罪。再按刑法修正後犯罪
    行為人多次施用毒品之犯行，在法律評價上可適度充實接續
    犯、集合犯及複行為犯等包括一罪之概念，而依個案具體情
    形論之（參照九十五年五月臺灣高等法院暨所屬法院因應新
    修正刑法施行座談會研討結論）。復按依一般社會通念，特
    定犯罪行為具有反覆實施之特性，立法者於制定刑罰法律之
    初，亦已認知該種行為類型之反覆性，而有意藉由法條中客
    觀構成要件之行為要素，涵括上開具有反覆實施特性之數個
    犯罪行為，仍僅接受一次刑法之評價為已足，此即學理上「
    包括一罪」之概念，而施用毒品犯罪通常極易成癮，一旦身
    染毒癮，即有於短時內密集施用之傾向，是此種犯罪類型本
    身即具有反覆實施之特性，此參諸毒品危害防制條例對於施
    用毒品者，另施予觀察、勒戒或強制戒治等戒除毒癮之保安
    處分，即可自明，是此種反覆多次施用毒品犯行應列入「集
    合犯」範疇而論以包括一罪。被告自九十五年九月二十五日
    起至同年十一月十五日止，施用第一級毒品海洛因多次，犯
    罪行為甚屬密集，顯見被告確有施用毒品習慣，其所為應論
    以「集合犯」型態，為「包括一罪」，僅受一次之刑法評價
    。被告有如事實欄一所示之犯罪科刑及執行紀錄，於九十四
    年一月三十一日執行完畢，此有臺灣高等法院被告前案紀錄
    表一份在卷可按，其於有期徒刑執行完畢後五年內故意再犯
    本件有期徒刑以上之刑之本罪，為累犯，應依刑法第四十七
    條第一項之規定，加重其刑。檢察官雖僅就被告於九十五年
    九月二十五日之犯行提起公訴，惟被告自九十五年九月二十
    五日起至同年十一月十五日止仍有反覆施用第一級毒品海洛
    因之犯行，業據其供承在卷，本院自應就被告此部分之犯行
    一併加以審理。爰審酌被告施用毒品之犯行，在性質上乃屬
    對自我身心健康之自戕行為，尚未嚴重破壞社會秩序、侵害
    他人權益，然其前因施用毒品經送強制戒治後，猶不思戒絕
    革除惡習，再為本件犯罪，顯未因前所受之強制戒治而記取
    教訓，及被告犯後坦承犯行，態度良好，並其犯罪之動機、
    目的、手段等一切情狀，量處如主文所示之刑，以資懲儆。
據上論斷，應依刑事訴訟法第二百七十三條之一第一項、第二百
九十九條第一項前段，毒品危害防制條例第十條第一項，刑法第
十一條前段、第四十七條第一項，判決如主文。
本案經檢察官甲○○到庭執行職務。
中    華    民    國    96    年    3    月     12    日
                        刑事第二庭  法  官  徐文瑞
以上正本證明與原本無異。
如不服本判決，應於判決送達後十日內向本院提出上訴狀（應附
繕本）。
                                    書記官   李佩珊
中    華    民    國    96    年     3    月    12    日
附錄法條：
毒品危害防制條例第10條
施用第一級毒品者，處六月以上五年以下有期徒刑。
